---
title: "图表方法"
author: Ryan Zhang
output: 
  slidy_presentation: 
    css: style.css
    fig_height: 4
    fig_retina: null
    fig_width: 6
    highlight: pygments
    keep_md: yes
---

## 定性数据的总结
+ 对一部电影的40个评分
```{r}
set.seed(123)
ranks <- as.factor(sample(10,40,replace = T ))
ranks
```

## 定性数据的总结
+ 频率分布(Frequency Distribution):  
    - 将定性数据归类，计算每个类有多少个数据点
```{r}
table(ranks)
```

## 定性数据的总结
+ 柱状图(Bar Chart)
```{r}
barplot(table(ranks), space = 0, border = 0)
```

## 定性数据的总结
+ 相对频率分布(Relative Frequency Distribution):  
    - 频率分布除以样本量
```{r}
table(ranks)/length(ranks)
```

## 定性数据的总结
+ 百分比相对频率分布(Percent Relative Frequency Distribution):
    - 相对频率分布*100%
```{r}
table(ranks)/length(ranks)*100
```

## 定性数据的总结
+ 饼图(Pie Chart)
```{r}
pie(table(ranks), border = 0)
```

## 定量数据的总结
+ 40个人的身高
```{r}
set.seed(123)
heights <- rnorm(40, 171, 5)
heights
```

## 定量数据的总结
+ 频率分布：
    - 将数据归入设定好的若干区间中
```{r}
b <- seq(160, 181, 3)
heights.cut <- cut(heights, breaks = b, right = F)
table(heights.cut)
```

## 定量数据的总结
+ 相对频率分布(Relative Frequency Distribution):
    - 频率分布除以样本大小
```{r}
table(heights.cut)/length(heights.cut)
```

## 定量数据的总结
+ 直方图(Histogram):
    - 对定量数据计算频率分布，然后将频率分布以柱状图形式表示出来
```{r}
barplot(table(heights.cut), border = 0, space = 0)
```

## 定量数据的总结
```{r}
hist(heights)
```

## 定量数据的总结
```{r}
par(mfrow=c(2,1)) 
barplot(table(heights.cut), border = 0, space = 0)
hist(heights)
```

## 定量数据的总结
```{r}
par(mfrow=c(2,1)) 
barplot(table(heights.cut), border = 0, space = 0)
hist(heights, breaks = b, right = F)
```

## 定量数据的总结
+ 茎叶图(Stem and Leaf Diagram): 
    - 将值分为两部分
```{r}
stem(heights,scale =2)
```

## 定量数据的总结
```{r}
h <- hist(heights, plot = F, breaks = b, right = F)
h$mids
h$counts
```

## 定量数据的总结
+ 多边形(Polygon): 
    - 将直方图各个方块的上方中点连接起来
```{r}
plot(h$mids, h$counts, type="l")
points(h$mids, h$counts, pch = 19)
```

## 定量数据的总结
+ 累积频率分布(Cumulative Frequency Distribution):
    - 值小于各个区间的上限的数据点数量
```{r}
cumsum(table(heights.cut))
```

## 定量数据的总结
+ 累积相对频率分布(Cumulative Relative eFrequency Distribution):
    - 值小于各个区间的上限的数据点数量与样本大小的比值
```{r}
cumsum(table(heights.cut)/length(heights))
```

## 定量数据的总结
+ 累积曲线(Ogive): 
    - 用曲线表示累积频率分布
```{r}
plot(cumsum(table(heights.cut)), pch = 19, xaxt = "n")
axis(1,at = 1:(length(b)-1) ,labels = b[2:length(b)])
lines(cumsum(table(heights.cut)))
```

## 定量数据的总结
+ 散点图(Scatter Plot):
    - 用于揭示两个变量之间的关系
```{r}
set.seed(123)
weights <- rnorm(40, 120, 15)
plot(heights, weights, pch = 19)
```

